【裁判字號】    98,抗,37
【裁判日期】    980421
【裁判案由】    聲請撤銷緩刑
【裁判全文】
臺灣高等法院花蓮分院刑事裁定            98年度抗字第37號
抗 告 人
即 被 告  甲○○
上列抗告人即被告因撤銷緩刑宣告案件，不服臺灣花蓮地方法院
中華民國98年3 月26日98年度撤緩字第33號裁定，提起抗告，本
院裁定如下：
    主  文
抗告駁回。
    理  由
一、原裁定意旨略以：受刑人即抗告人甲○○因違反商標法案件
    ，經臺灣花蓮地方法院於民國95年6 月30日以95年度易字第
    112號判決處有期徒刑8月，緩刑4年，並於95年7月24日確定
    在案。惟抗告人竟於緩刑期間內即96年11月13日更犯恐嚇等
    罪，經原法院於97年12月24日以97年度易字第469 號判決處
    有期徒刑4 月、拘役50日確定，顯見抗告人前案判刑後未心
    生警惕，原宣告之緩刑已難收預期之效果，而有執行刑罰之
    必要，乃依法撤銷抗告人上開緩刑之宣告。
二、抗告意旨略以：
    抗告人於96年11月13日涉犯之恐嚇等罪，是因抗告人與被害
    人原是好友，當日凌晨，抗告人因故欲找被害人理論，當時
    抗告人醉意甚濃，無意中作出逾矩之舉，十分後悔，願向被
    害人表示歉意，並賠償被害人金錢損害，惟因被害人要求新
    臺幣300 萬元高額賠償，抗告人只好向花蓮縣新城鄉調解委
    員會申請調解，因被害人拒不到場以致調解不成。實則抗告
    人於前案判決後，已痛改前非，循規蹈矩努力工作，希望再
    給予其緩刑機會等語，請求本院撤銷原裁定。
二、經查：抗告人於96年11月13日涉犯侵入他人住宅、普通傷害
    、公然侮辱、毀損、恐嚇危安等罪，業經臺灣花蓮地方法院
    97年度易字第469 號判決確定在案可稽，本院審酌前開判決
    所載之犯罪事實，抗告人無故侵入被害人所經營之民宿在先
    ，被發現後即逃離現場，但又心有未甘，回到現場大聲叫罵
    、按鳴喇叭，並與被害人扭打致其受傷，出言辱罵被害人並
    恐嚇要殺被害人全家，復持刀砍斷該民宿停車場之龍眼樹1
    棵洩憤等情，顯見抗告人經前案判決有罪後仍未能悔過向善
    、潔身自愛，酒後不能自持，乖戾之氣仍在，原裁定認宣告
    緩刑難收預期效果而有執行之必要，依法撤銷抗告人之緩刑
    ，經核於法並無不合，應予維持。
三、另查，臺灣花蓮地方法院95年度易字第112 號判決抗告人違
    反商標法第82條之罪，因犯罪日期於民國96年4 月24日之前
    ，且合於中華民國96年罪犯減刑條例第2條第2項、同條第1
    項第3款之規定，依法視為已減其宣告刑為有期徒刑4月，如
    易科罰金，依修正前刑法第41條第1 項前段、修正前罰金罰
    鍰提高標準條例第1 條前段、修正前罰金罰鍰提高標準條例
    第2條，現行法規所定貨幣單位折算新臺幣條例第2條規定，
    應以銀元300元即新臺幣900元折算1日，併予敘明。
四、據上論斷，應依刑事訴訟法第412條，裁定如主文。
中    華    民    國    98    年    4     月    21    日
                刑事庭    審判長法  官  謝志揚
                                法  官  林慶煙
                                法  官  劉雪惠
以上正本證明與原本無異。
本件不得再抗告。
中    華    民    國    98    年    4     月    21    日
                                書記官  李德霞


司法院資訊處製作；財團法人民間司法改革基金會備份。
